臺灣高等法院高雄分院刑事判決　　　　95年度上訴字第2330號
　　上　訴　人　臺灣屏東地方法院檢察署檢察官
　　被　　　告　甲○○
上列上訴人因被告違反毒品危害防制條例案件，不服臺灣屏東地
方法院95年度訴字第929 號中華民國95年11月6日第一審判決（
起訴案號：臺灣屏東地方法院檢察署95年度毒偵字第1613號），
提起上訴，本院判決如下：
    主  文
原判決撤銷，發回臺灣屏東地方法院。
    理  由
一、公訴意旨略以：被告甲○○於民國93年間，因施用毒品案件
    ，經送觀察勒戒後，認無繼續施用毒品之傾向，由臺灣屏東
    地方法院檢察署檢察官於93年10月27日，以93年度毒偵字第
    1879號不起訴處分確定。詎甲○○竟仍不知悔改，於觀察勒
    戒執行完畢釋放後5 年內，復基於施用第一級毒品海洛因之
    犯意，於95年7 月18日21時許，在其屏東縣恆春鎮○○路63
    巷32號住處房間內，以將第一級毒品海洛因放入注射針筒內
    ，再加水稀釋後，注射至手臂血管之方式，施用第一級毒品
    海洛因，嗣於同年7 月20日13時10分許，在上址為警查獲，
    因認被告甲○○涉犯毒品危害防制條例第10條第1 項之施用
    第一級毒品罪嫌云云。
二、按被告行為後，刑法第56條連續犯之規定，業於94年1 月7
    日修正公布刪除，並於95年7 月1 日施行，則被告於新法修
    正施行前之犯行，應依新法第2 條第1 項規定，比較新、舊
    法結果，仍應適用較有利於被告之行為時法律即舊法論以連
    續犯，至被告於新法施行後之犯行，因修正後之刑法已刪除
    連續犯之規定，自應適用新法分別予以論罪，然後再與前開
    於新法施行前所犯之連續犯行，全部併合處罰（最高法院95
    年第8 次刑事庭會議決議參照）。
三、經查：
（一）被告甲○○於刑法修正施行前自95年1 月中旬某日起至同
      年3 月12日22時許止，在屏東縣恆春鎮○○路63巷32號，
      以將第一級毒品海洛因加水再以注射針筒注入體內之方式
      ，約一星期施用第一級毒品海洛因1 次之頻率，施用第一
      級毒品海洛因多次等情，所涉毒品危害防制條例第10條第
      1 項之施用第一級毒品罪嫌，業經臺灣屏東地方法院檢察
      署檢察官以95年度毒偵字第532 號提起公訴，並由臺灣屏
      東地方法院以95年度訴字第534 號案件審理，於95年8 月
      1 日言詞辯論終結，並於95年8 月15日判處有期徒刑8 月
      ，於95年9 月11日確定在案，有臺灣高等法院被告前案紀
      錄表1 紙、該案判決、原審法院電話紀錄1 紙附卷可參。
（二）本件被告於新法施行後之95年7 月18日21時許，在其屏東
      縣恆春鎮○○路63巷32號住處房間內，以將第一級毒品海
      洛因放入注射針筒內，再加水稀釋後，注射至手臂血管之
      方式，施用第一級毒品海洛因1 次，嗣於同年7 月20日13
      時10分許，在上址為警查獲之犯罪事實，因修正後之刑法
      已刪除連續犯之規定，自應適用新法予以論罪，然後再與
      前開於新法施行前所犯之連續施用第一級毒品罪，全部併
      合處罰（最高法院95年第8 次刑事庭會議決議參照），不
      得與其在刑法第56條修正前所犯之施用毒品事實，成立連
      續或集合犯之關係（95年12月13日台灣高等法院暨所屬法
      院95年法律座談會可參照）。
四、原判決未予詳查，遽以本件檢察官起訴的犯罪事實，與前開
    案件具有集合犯之實質上一罪，依審判不可分原則，該案判
    決之效力，應及於全部犯罪事實，而不經言詞辯論，逕為諭
    知免訴之判決，尚有未洽。公訴人上訴意旨，執此指摘原判
    決不當，為有理由，自應由本院將原判決撤銷，發回原審法
    院另為適當之判決，並不經言詞辯論為之。
據上論斷，應依刑事訴訟法第369 條第1 項但書、第364 條、第
372 條，判決如主文。
中　　華　　民　　國　　96　　年　　1 　　月　　4 　　日
                  刑事第二庭    審判長法  官   林正雄
                                      法  官   陳啟造
                                      法  官   黃壽燕
以上正本證明與原本無異。
如不服本判決應於收受本判決後10日內向本院提出上訴書狀，其
未敘述上訴理由者，並得於提起上訴後10日內向本院補提理由書
狀（均須按他造當事人之人數附繕本）「切勿逕送上級法院」。
中　　華　　民　　國　　96　　年　　1 　　月　　5 　　日
　　　　　　　　　　　　　　　　　　　書記官   王婉蓉
